臺灣高等法院高雄分院民事裁定　　　　　 96年度抗字第326號
抗　告　人　丙○○
　　　　　　乙○○
上列抗告人因與相對人甲○○間停止執行事件，對於民國96年9
月10日臺灣屏東地方法院96年度聲字第344 號所為裁定提起抗告
，本院裁定如下：
    主  文
抗告駁回。
抗告程序費用由抗告人負擔。
    理  由
一、聲請及抗告意旨略以：伊提起債務人異議之訴，並聲請停止
    強制執行程序，依執行法院核發之試算表所載，相對人對伊
    之債權額為新台幣（下同）57萬2592元，惟此債權乃屬違約
    金，自不得再生利息，原法院將此金額計算利息，以核定停
    止執行之擔保金數額，自有未當。又伊曾分別於民國86年11
    月7 日、89年3 月29日提存擔保金8 萬元、5 萬元，本件應
    無再提供擔保金之必要。另本件相對人所請求之債權，其違
    約金之約定應屬過高，且請求權罹於時效而消滅，況伊已先
    後清償136 萬4075元，應已清償完畢。是原裁定尚有未合，
    爰請求廢棄原裁定等語。
二、按強制執行程序開始後，除法律另有規定外，固不停止執行
    ，惟於提起異議之訴時，法院因必要情形或依聲請定相當並
    確實之擔保，得為停止執行之裁定，此觀強制執行法第18條
    第1 項、第2 項之規定自明。又法院依強制執行法第18條第
    2 項定擔保金額而准許停止強制執行之裁定者，該項擔保係
    備供債權人因停止執行所受損害之賠償，其數額應依標的物
    停止執行後，債權人未能即時受償或利用該標的物所受之損
    害額，或其因另供擔保強制執行所受之損害額定之，非以標
    的物之價值或其債權額為依據；又其擔保金額之多寡應如何
    認為相當，原屬於法院職權裁量之範圍，如已斟酌債權人因
    停止執行所應受之損害，自非當事人所可任意指摘（最高法
    院91年度台抗字第429 號、92年度台抗字第574 號裁判參照
    ）。
三、經查，抗告人以其已提起債務人異議之訴，由原審法院96年
    度補字第280 號審理中為理由，聲請停止同法院96年度執字
    第17764 號強制執行程序等情，業經調閱上開執行卷查核屬
    實，原裁定依首開規定予以准許，並審酌相對人聲請執行之
    債權額為57萬2592元，乃以相對人之債權額依法定遲延利息
    即年息5 ％計算之利息，作為抗告人因停止執行未能即時受
    償，可能受有無法運用受償金錢之利息損害，再依第一、二
    審民事訴訟辦案期限分別為1 年4 月及2 年，預估上開訴訟
    進行期間約需3 年4 月可審結，認抗告人因停止執行致相對
    人未能即時受償所受之損害約為9 萬5432元，揆諸前開說明
    ，並無不合。
四、至抗告人雖主張上開情詞，惟抗告人所積欠之款項無論是否
    為違約金，相對人若能受償，本得加以運用，而獲有利息等
    利益，茲因抗告人聲請停止執行，而有無從受償而獲取該利
    益之可能，是本件擔保金乃斟酌相對人無法即時受償所可能
    之利息損害，並無不當。又抗告人於86年11月7 日提存擔保
    金8 萬元，係因其於原法院86年度民執字第3176號強制執行
    程序中提起債務人異議之訴，由原法院潮州簡易庭以86年度
    潮調字第587 號承辦，其併聲請停止執行所提供之擔保金；
    而抗告人於89年3 月29日提存擔保金5 萬元，則因其於原法
    院同上執行程序中復提起債務人異議之訴，由原法院潮州簡
    易庭以89年度潮簡調字第6 號承辦，其併聲請停止執行所提
    供之擔保金，此業經本院調取原法院86年度存字第1451號、
    89年度存字第496 號核閱明確。是該2 筆擔保金係擔保上開
    86年度民執字第3176號執行事件中，相對人因抗告人聲請停
    止執行所受之損害，然上開執行事件業已終結，有93年1 月
    31日之債權憑證可稽（附於96年度執字第17764 號執行卷）
    ，則抗告人提供之上開擔保金應為是否得請求發還之另一問
    題。而本件則係就原法院96年度執字第17764 號強制執行程
    序，因抗告人再提起債務人異議之訴併聲請停止執行，與前
    開執行事件乃屬不同之執行事件，本件提供之擔保金係擔保
    相對人於本次執行事件所可能遭受之損害，與上開擔保金擔
    保之範圍應為不同，自不得因前次執行事件因停止執行已提
    存擔保金，遽認本件執行程序停止執行即無庸再提供擔保金
    。另就相對人之債權額，其違約金之約定是否過高，相對人
    之請求權是否罹於時效而消滅，抗告人是否已清償完畢等情
    ，核屬實體事項，應於抗告人所提起之債務人異議之訴中主
    張，非本件聲請停止執行程序所得審究。
五、綜上所述，原裁定依抗告人之聲請，於債務人異議之訴事件
    終結前，停止強制執行程序，所核定之擔保金額亦屬相當而
    確實，並無不合。抗告意旨以擔保金酌定不當，且相對人之
    債權額有所違誤等情，係就法院職權裁量範圍之事項，指摘
    酌定擔保金額不當，求予廢棄，為無理由，應予駁回。
據上論斷，本件抗告為無理由，依強制執行法第30條之1 、民事
訴訟法第495 條之1 第1 項、第449 條第1 項、第95條、第78條
、第85條第1 項，裁定如主文。
中　　華　　民　　國　　96　　年　　11　　月　　26　　日
                            民事第五庭
                                審判長法官  蔡明宛
                                法      官  曾錦昌
                                法      官  魏式璧
以上正本證明與原本無異。
本裁定不得再抗告。
中　　華　　民　　國　　96　　年　　11　　月　　26　　日
                                書  記  官  王秀娟
